臺灣新北地方法院刑事裁定
111年度聲字第3618號
聲  請  人
即  被  告  賴重合



上列聲請人即被告因偽造文書等案件（本院111 年度訴字第1494
號），不服本院受命法官於民國111 年12月7 日所為之羈押處分
，聲請撤銷，本院裁定如下：
    主  文
聲請駁回。
    理  由
一、聲請意旨略以：聲請人即被告賴重合因涉犯偽造文書等案件
    ，經檢察官起訴移審鈞院訊問後，由鈞院承審之受命法官為
    羈押之處分，然人身自由乃人民行使憲法上各項自由權利所
    不可或缺之前提，凡限制人民身體自由之處置，不問其是否
    屬於刑事被告之身分，除須有法律之依據外，尚須分別踐行
    ；因被告不堪回首之前科紀錄，就須被臆測有再犯之虞，難
    道人性不能本善嗎？更生機構之存在，不外乎希望犯過錯之
    人能改過向善，被告絕無冒犯庭上之意，只是為闡明爭取一
    個公理而已；被告所犯之罪行均予認罪，且無共犯在逃，開
    庭均有準時報到，亦無任何通緝紀錄，懇請庭上明鑒，撤銷
    被告羈押處分等語。
二、按對於審判長、受命法官、受託法官或檢察官所為關於羈押
    之處分有不服者，受處分人得聲請所屬法院撤銷或變更之，
    刑事訴訟法第416 條第1 項第1 款定有明文。又按法院對被
    告執行羈押，其本質在於確保刑事偵查、審判程序之完成及
    刑事執行之保全，或預防反覆實施特定犯罪，以維護社會秩
    序，保障社會安全，而對被告所實施剝奪人身自由之強制處
    分；法院經訊問被告後，斟酌訴訟進行程度、犯罪性質、犯
    罪實際情狀及其他一切情事，認有法定羈押原因，且非予羈
    押，顯難進行追訴、審判或執行，或有一定之事實可認為其
    在受確定判決前有一再實施重大類似犯罪、具高再犯率慣犯
    特性犯罪或繼續實施之虞，有處以拘禁以防止其危害之預防
    性羈押者，即具備羈押之必要，當依職權為合於目的性之裁
    量。
三、經查：
    ㈠本件被告因本院111 年度訴字第1494號偽造文書等案件起
      訴移審時，經該案受命法官訊問後，被告坦承犯行，復經
      受命法官審酌依卷附事證可認其涉犯該案被訴刑法第320
　　　條第1 項之竊盜、第339 條之2 第1 項之不正使用自動付
      款設備取得他人財物、第339 條第2 項之詐欺得利、第21
      6 條、第210 條之行使偽造私文書等罪嫌重大，又被告本
      案於半年內涉犯6 起竊盜案件，且尚有多件竊盜案件於另
      案偵查中，有臺灣高等法院被告前案紀錄表在卷可稽，有
      事實足認被告有反覆實行同一竊盜犯罪之虞，因認有羈押
      之必要，而依刑事訴訟法第101 條之1 第1 項第5 款規定
      予以羈押處分在案。
    ㈡被告雖主張上開聲請意旨云云，然核諸：
      ⒈被告本案被訴於民國111 年6 月至10月間共涉犯6 件竊
        盜罪嫌，並涉犯持竊得之現金卡預借現金、持竊得之信
        用卡盜刷購物等罪嫌，已據被告於本院受命法官移審訊
        問時坦承不諱，復有卷附相關事證可資審酌，是被告涉
        犯該案被訴之上開竊盜、不正使用自動付款設備取得他
        人財物、詐欺得利、行使偽造私文書等罪嫌堪認重大。
      ⒉次查，本件被告除本案被訴涉犯6 件竊盜罪嫌外，前自9
        6年起至111 年間已有多件竊盜犯行經判刑確定在案，
        其後亦有涉犯多件竊盜案件尚於偵查中，此亦有臺灣高
        等法院被告前案紀錄表在卷可稽，核諸被告上開竊盜前
        科，可見被告長達15年間涉犯竊盜案件不斷，是亦堪認
        有事實足認被告有反覆實行竊盜犯罪慣犯之虞。 
      ⒊被告上開聲請意旨雖主張不應以其前科紀錄臆測其有再
        犯之虞云云，然其空泛說詞核與其上開前案紀錄所犯顯
        有未合，要難採為撤銷羈押處分理由之所據。
    ㈢綜上，本件該案受命法官因被告起訴移審訊問後，以被告
      承認犯罪，且審酌卷附事證可認其涉犯該案被訴之上開竊
      盜、不正使用自動付款設備取得他人財物、詐欺得利、行
      使偽造私文書等罪嫌重大，而所涉犯竊盜罪嫌有事實足認
      有反覆實行同一犯罪之虞，因認有羈押之必要，而依刑事
      訴訟法第101 條之1 第1 項第5 款規定予以羈押處分，核
      係為預防反覆實施特定犯罪，以維護社會秩序，保障社會
      安全，而對被告所實施剝奪人身自由之預防性羈押之強制
      處分。又衡酌被告犯案情節對社會法益之侵害，以及該羈
      押處分對被告人身自由之限制，本院認其羈押之原因及必
      要性均存在，且無從因具保而消滅，亦查無刑事訴訟法第
      114 條各款所定之不得駁回停止羈押聲請之情形存在，核
      屬本於職權合於目的性裁量之適法行使，本院審酌上開各
      情，原處分並無任何違法、不當或逾越比例原則之處。被
      告所執前詞，指摘原處分不當，聲請撤銷原羈押處分，揆
      諸上揭說明，為無理由，自應予駁回。
四、爰依刑事訴訟法第416 條第4 項、第412 條，裁定如主文。
中　　華　　民　　國　　111 　年　　12　　月　　20　　日
                刑事第七庭  審判長法  官  彭  全  曄

                                  法  官  劉  思  吟

                                  法  官  白  承  育
以上正本證明與原本無異。
本件不得抗告。　　　　　　　　　　　　　　　　　
                                  書記官　張  馨  尹
中　　華　　民　　國　　111 　年　　12　　月　　21　　日